【裁判字號】    97,上訴,504
【裁判日期】    970606
【裁判案由】    違反毒品危害防制條例
【裁判全文】
臺灣高等法院高雄分院刑事判決         97年度上訴字第504號
上  訴  人
即  被  告  丙○○
選任辯護人  陳世明律師
上  訴  人
即  被  告  乙○○
                      2號
                    （現羈押於臺灣高雄看守所）
選任辯護人  林榮和律師
上列上訴人因違反毒品危害防制條例案件，不服臺灣屏東地方法
院96年度訴字第82號中華民國97年1 月18日第一審判決（起訴案
號：臺灣屏東地方法院檢察署94年度偵字第2235號、第7468號）
，提起上訴，本院判決如下：
     主  文
原判決撤銷。
丙○○、乙○○共同連續販賣第一級毒品，丙○○處有期徒刑拾
貳年，乙○○處有期徒刑拾壹年。未扣案共同販賣毒品所得財物
新台幣壹萬壹仟元連帶沒收，如全部或一部不能沒收時，以渠等
財產抵償之。
    事  實
一、丙○○、乙○○均明知海洛因、甲基安非他命分屬毒品危害
    防制條例第2條第2項第1款、第2款所定之第一級、第二級毒
    品，不得持有及販賣，竟意圖營利，共同基於販賣第一、二
    級毒品之概括犯意聯絡，由丙○○於不詳時間，以每錢（即
    3.75公克）新臺幣（下同）18,000元之價格、每10錢（即37
    .5 公克）26,000元之價格，在屏東縣東港鎮甲○○住處2樓
    房間內，向甲○○販入數量不詳之第一級毒品海洛因及第二
    級毒品甲基安非他命，除部分供己施用外，餘則伺機販售牟
    利。嗣於民國93年9 月間某日起至93年12月間某日止，丙○○持用不知情前女友丁○○（原判決誤載為洪斐瑤）所有門
    號0000000000號行動電話作為聯絡工具，與附表編號1至5所
    示白力維、鄭慈麒、甘育傑、李國勝、唐傑等人議定交易時
    間、地點、金額、數量後，再由丙○○或乙○○將議定之毒
    品數量持至交易地點交付予白力維等人：
  (一)於附表編號1 所示之時間、地點，以每次每包海洛因500 元
    之價格，連續販賣海洛因予白力維4 次（惟並無積極證據證
    明白力維業已交付購毒款項計2,000 元給丙○○或乙○○）
    。
  (二)於附表編號2所示之時間、地點，第1 次以每包海洛因500元
    之價格，販賣海洛因1包予鄭慈騏；第2次以每包海洛因、甲
    甲基安非他命各500 元之價格，同時販賣海洛因及甲基安非
    他命各1包予鄭慈騏；第3 次則以每包甲基安非他命500元之
    價格，販賣甲基安非他命1包予鄭慈騏；計得款2,000元。
  (三)於附表編號3 所示之時間、地點，以每次每包海洛因、甲基
    安非他命各500 元之價格，連續同時販賣海洛因及甲基安非
    他命予甘育傑3次，計得款3,000元。
  (四)於附表編號4 所示之時間、地點，以每次每包甲基安非他命
    1,000 元之價格，連續販賣甲基安非他命予李國勝2 次，計
    得款2,000 元。
  (五)於附表編號5 所示之時間、地點，以每次每包甲基安非他命
    1,000 元之價格，連續販賣甲基安非他命予唐傑4 次，計得
    款4,000 元。
二、案經屏東縣警察局將乙○○移請臺灣屏東地方法院檢察署檢
    察官偵查起訴，及由臺灣屏東地方法院檢察署檢察官對丙○○自動檢舉偵查起訴。
    理  由
壹、證據能力方面：
一、證人白力維、鄭慈騏、甘育傑、乙○○於警詢中所為之陳述
    有證據能力：
  (一)按被告以外之人於審判外之言詞或書面陳述，除法律有規定
    外，不得作為證據；被告以外之人於檢察事務官、司法警察
    官或司法警察調查中所為之陳述，與審判中不符時，其先前
    之陳述具有較可信之特別情況，且為證明犯罪事實存否所必
    要，得為證據，刑事訴訟法第159條第1項、第159條之2分別
    定有明文。是以被告以外之人於審判外之言詞或書面，即屬
    傳聞證據，因有悖法院直接審理及言詞審理之精神，妨礙當
    事人之反對詰問權，影響程序正義之實現，除法律別有規定
    外，原則上不具證據能力。又刑事訴訟法第159條之2所謂「
    前後陳述不符」之要件，應就前後階段之陳述進行整體判斷
    ，以決定其間是否具有實質性差異，而所謂「較可信之特別
    情況」，亦應就前後陳述時之各種外部情況進行比較，以資
    決定何者外部情況具有可信性，若陳述係在特別可信之情況
    下所為，則虛偽陳述之危險性不高，雖係審判外陳述，或未
    經被告反對詰問，仍得承認其有證據能力。就外部情況之認
    定，例如時間之間隔、是否為有意識之迴避、有無受外力干
    擾或事後串謀、以及警詢所作時之筆錄記載是否完整、是否
    出於自由意識陳述等情。法院應斟酌上列因素綜合判斷，細
    究陳述人問答態度、表情與舉動之變化，以查是否具較可信
    之特別情況，合先敘明。
  (二)證人白力維、鄭慈騏、甘育傑、乙○○於警詢中之陳述，與
    原審中之陳述不同，是渠等於警詢中所為之陳述與原審審理
    時之供述即有前後陳述不符之情。經查，依證人白力維、鄭
    慈騏、甘育傑、乙○○之警詢筆錄觀之，該等警詢筆錄之記
    載，係採取一問一答方式，且上開證人於警詢時之供述較接
    近案發時點，記憶應較為清晰，憑信性甚高，而當時未直接
    面對被告，上開證人當時心理較為篤定，壓力較小，較有可
    能據實陳述，況觀以上開證人於警詢所為證述之內容，對基
    本事實之證述互核一致，在原審審理時亦未表示警詢為遭受
    不正方法詢問或非出於其自由意志而為供述等情，益徵其等
    於原審審理時所為之陳述，或係時隔較久，業已遺忘部分案
    發情節，或係經權衡輕重，為袒護被告或恐被告對其不利等
    因素而所為之託詞，憑信性甚低；況證人白力維等人均係供
    稱以電話聯繫購買毒品事宜，此亦有卷附之通聯紀錄在卷可
    考（見警卷第71至100頁 ），益證其等之警詢筆錄憑信性甚
    高。故本院認證人白力維、鄭慈麒、甘育傑、乙○○於警詢
    中之陳述，基於發見真實之需求，且為證明犯罪事實之存否
    為有必要，本院斟酌上開供述證據之取得過程並無瑕疵，且
    與本案待證事實間具有相當之關聯性，是依前開說明，上開
    證人白力維、鄭慈麒、甘育傑、乙○○之警詢筆錄，本院認
    符合刑事訴訟法第159條之2之情形而有證據能力。
二、證人李國勝於警詢中所為之陳述有證據能力：
    按被告以外之人於審判中死亡者，其於司法警察官或司法警
    察調查中所為之陳述，經證明具有可信之特別情況，且為證
    明犯罪事實之存否所必要者，得為證據，刑事訴訟法第159
    條之3 第1 款定有明文。本件證人李國勝於95年1 月13日死
    亡，致於審理中無法到庭接受被告詰問等情，有原審依職權
    查詢證人李國勝之個人基本資料1 紙附卷可稽（見原審卷第
    252 頁）。本院審酌其上開警詢之陳述，係依一問一答之方
    式所製作，又因證人李國勝於警詢時陳稱：警詢所言實在等
    語（見警卷第69頁），訊畢亦經其過目確認後親自簽名無訛
    ，有警詢筆錄可佐，故上開警詢筆錄作成時之外部情狀具有
    可信之特別情況，且為證明被告犯罪事實之存否所必要，依
    刑事訴訟法第159條之3第1款規定，認具有證據能力。
三、證人白力維、鄭慈麒、甘育傑、唐傑於偵查中所為之陳述有
    證據能力：
  (一)按被告以外之人於偵查中向檢察官所為陳述，除顯有不可信
    之情況者外，得為證據；刑事訴訟法第159 條之1 第2 項定
    有明文。偵查中對被告以外之人所為之偵查筆錄，或被告以
    外之人向檢察官所提之書面陳述，性質上均屬傳聞證據。惟
    現階段刑事訴訟法規定檢察官代表國家偵查犯罪、實施公訴
    ，依法其有訊問被告、證人及鑑定人之權，證人、鑑定人且
    須具結，而實務運作時，檢察官偵查中向被告以外之人所取
    得之陳述，原則上均能遵守法律規定，不致違法取供，其可
    信度極高。被告以外之人前於偵查中已具結而為證述，除反
    對該項供述得具有證據能力之一方，已釋明「顯有不可信之
    情況」之理由外，不宜即遽指該證人於偵查中之陳述不具證
    據能力。
  (二)證人白力維、鄭慈麒、甘育傑、唐傑於偵查中，均經檢察官
    以證人之身分具結而為陳述，而被告及辯護人並未提及檢察
    官在偵查時有何不法取供之情形，亦未釋明上開供述有何顯
    不可信之情況，依前述說明，證人白力維、鄭慈麒、甘育傑
    、唐傑於偵查中之陳述自具有證據能力。
四、證人即共同被告乙○○於原審96年2 月13日訊問時所為之陳
    述有證據能力：
  (一)按刑事訴訟法第158 條之3 規定：「證人、鑑定人依法應具
    結而未具結者，其證言或鑑定意見，不得作為證據。」所謂
    「依法應具結而未具結者」，係指檢察官或法官依刑事訴訟
    法第175 條之規定，以證人身分傳喚被告以外之人（證人、
    告發人、告訴人、被害人、共犯或共同被告）到庭作證，或
    雖非以證人身分傳喚到庭，而於訊問調查過程中，轉換為證
    人身分為調查時，此時其等供述之身分為證人，則檢察官、
    法官自應依刑事訴訟法第186 條有關具結之規定，命證人供
    前或供後具結，其陳述始符合刑事訴訟法第158 條之3 之規
    定，而有證據能力。若檢察官或法官非以證人身分傳喚而以
    告發人、告訴人、被害人或共犯、共同被告身分傳喚到庭為
    訊問時，其身分既非證人，即與「依法應具結」之要件不合
    ，縱未命其具結，純屬檢察官或法官調查證據職權之適法行
    使，當無違法可言。前揭非以證人之身分在審判中之陳述筆
    錄，倘該被告以外之人已經法院以證人身分傳喚到庭並經具
    結作證，且由被告為反對詰問，或有前揭傳喚不能或詰問不
    能之情形外，該未經具結之陳述筆錄因屬審判上之陳述，自
    有證據能力；若係在另案法官面前作成之陳述筆錄，本質上
    亦屬傳聞證據，自得依本法第159 條之1 第1 項之規定，認
    有證據能力，不能因陳述人未經具結，即一律適用刑事訴訟
    法第158 條之3 之規定，排除其證據能力（最高法院96年度
    台上第3527號判決意旨參照）。
  (二)證人即共同被告乙○○於原審96年2 月13日訊問時，所為被
    告丙○○有販賣毒品之陳述，雖未經具結，然該次未經具結
    之陳述，係原審以被告之身分對之為羈押審查之訊問，依法
    本毋庸具結，且乙○○嗣已於原審審理時到庭，以證人身分
    具結後接受被告丙○○之交互詰問，自已保障被告丙○○之
    反對詰問權，是以，證人即共同被告乙○○於原審96年2 月
    13日訊問時所為之陳述，依刑事訴訟法第159條之1第1 項之
    規定，自得為證據。
五、證人丁○○於警詢中所為之陳述無證據能力：
  (一)按被告以外之人於審判外之言詞或書面陳述，除法律有規定
    者外，不得作為證據，刑事訴訟法第159 條第1 項固定有明
    文，惟被告以外之人於檢察事務官、司法警察官或司法警察
    調查中所為之陳述，與審判中不符時，其先前之陳述具有較
    可信之特別情況，且為證明犯罪事實存否所必要者，得為證
    據，刑事訴訟法第159 條之2 規定甚明。是被告以外之人於
    司法警察（官）調查中所為之陳述，依刑事訴訟法第159 條
    第1 項規定，係屬傳聞證據，原則上無證據能力，惟如該陳
    述與審判中不符時，其先前之陳述具有較可信之特別情況，
    且為證明犯罪事實存否所必要者，依同法第159 條之2 規定
    ，始例外認為有證據能力。因此，如該陳述與審判中相符時
    ，該陳述即無「為證明犯罪事實存否所必要」之情形，並不
    符合刑事訴訟法第159 條之2 有關傳聞例外之規定，故不得
    作為認定本案犯罪事實有無之證據，當以其於審判中之陳述
    作為證據。
  (二)查證人丁○○於警詢之陳述與本院審理中之陳述，互核相符
    ，是依前開法條及說明，證人丁○○警詢中之陳述，並無傳
    聞證據例外之情形，應無證據能力。此時，當以證人丁○○
    於本院審理中之陳述作為證據。
六、本案其餘證據之證據能力：
    按傳聞法則之重要理論依據，在於傳聞證據未經當事人之反
    對詰問予以核實，乃予排斥，惟若當事人已放棄對原供述人
    之反對詰問權，於法院審判時表明同意該等傳聞證據可作為
    證據，基於證據資料愈豐富，愈有助於真實發現之理念，並
    貫徹刑事訴訟法修法加重當事人進行主義之精神，確認當事
    人對於證據能力有處分權之制度，傳聞證據經當事人同意作
    為證據，法院認為適當者，亦得為證據。另當事人於調查證
    據時，對於傳聞證據表示「沒有意見」、「對於證據調查無
    意見」，而未於言詞辯論終結前聲明異議，應視為已有將該
    等傳聞證據採為證據之同意，此刑事訴訟法第159 條之5 定
    有明文。檢察官、被告及辯護人於本院準備程序時已表示對
    於全案卷證其餘證據之證據能力均無意見，且同意作為本案
    之證據（見本院卷第98頁），依刑事訴訟法第159 條之5 之
    規定，檢察官、被告及辯護人已同意本案其餘證據均有證據
    能力，本院斟酌該等證據並非非法取得，亦無證明力明顯過
    低之情形，是該等證據，均得採為證據。
貳、實體方面：
一、訊據上訴人即被告丙○○、乙○○（下稱被告丙○○、乙○○）均矢口否認有何販賣海洛因、甲基安非他命之犯行，被
    告丙○○辯稱：伊係與白力維等人合資購買毒品施用，並未
    販賣毒品云云。被告乙○○辯稱：伊曾拿毒品給白力維等人
    施用，但此係因白力維等人向伊要的，伊並無販賣毒品云云
    。經查：
  (一)上開事實，業據被告乙○○於警詢時供稱：伊曾至丙○○位
    在屏東市○○路732之4號「青梅竹馬」大樓11樓之3 租屋處
    ，共同販賣海洛因、甲基安非他命予白力維、甘育傑、鄭慈
    麒、李國勝、唐傑等人，販賣所得由伊保管，並與丙○○一
    起花用；伊與丙○○到屏東縣東港鎮向綽號「九哥」之甲○○購買海洛因、甲基安非他命，以18,000元購買海洛因1 錢
    及以26,000元購買甲基安非他命10錢，然後帶回「青梅竹馬
    」大樓，由伊將毒品分裝，甲基安非他命分裝成每包0.6 公
    克，塊狀海洛因則由丙○○壓碎後，再用大的夾鍊袋放入海
    洛因粉末及葡萄糖，以1比3之比例混合後，分裝成每包0.4
    公克；白力維、鄭慈麒、甘育傑、李國勝、唐傑等人均係撥
    打丙○○持用之門號0000000000號行動電話約定交易地點，
    由伊直接送到白力維等人住處交易，或由白力維等人至「青
    梅竹馬」大樓樓下（即自由路上）交易等語綦詳（見警卷第
    7至13頁）。證人丁○○亦於本院審理中證稱：「 伊曾經與
    丙○○於屏東市「青梅竹馬」大樓同居，伊有親眼看過丙○○販賣毒品給甘育傑等人，有的人是打電話來買，有的人是
    直接過來買，或者是由丙○○在外面交付毒品給買主，丙○○有賣白色粉狀的東西，也有賣晶體的東西，也有同時販賣
    二種東西給同一人」、「（被告丙○○問：我是跟他人合資
    去買的？或是我賣給人家？）證人洪斐瑤答：是你賣給人家
    的」等語綦詳（見本院卷第137至140頁）。
  (二)復據證人白力維於警詢、偵查中證稱：伊於93年9 月至10月
    間曾向丙○○買過海洛因，都是由乙○○拿給伊的，伊先以
    家用電話撥打丙○○所持用之門號0000000000號行動電話聯
    絡，約4 至5 次，大部分是約在「青梅竹馬」大樓樓下，由
    丙○○或乙○○出面交易，或由乙○○至伊位在屏東市○○
    路58之76號住處交易，伊買的時候都說要買1,000 元，但伊
    都是欠著，所以丙○○他們都是拿500 元的量給伊等語（見
    警卷第38至40頁、偵卷第141 至142 頁）。證人鄭慈麒於警
    詢、偵查中證稱：伊向丙○○買過3次毒品，伊係以門號000
    0000000號行動電話撥打丙○○持用之門號0000000000 號行
    動電話約定購買毒品種類、數量及交易地點，有時係伊至「
    青梅竹馬」大樓樓下交易，有時係乙○○至伊位在屏東市○○路456巷99弄14號住處交易等語（ 見警卷第49至50頁、偵
    卷第33至34 頁 ）。證人甘育傑於警詢、偵查中證稱：伊買
    海洛因、甲基安非他命時，均先以公共電話撥打丙○○持用
    之門號0000000000行動電話，大約於93年10月間買了3至4次
    海洛因、甲基安非他命，每次約500或1,000元，伊都是把錢
    交給乙○○，因為丙○○會叫乙○○拿毒品給伊，伊再把錢
    交給乙○○等語（見警卷第45至46頁、偵卷第42至44頁）。
    證人李國勝於警詢時證稱：伊係撥打丙○○門號0000000000
    號行動電話聯絡購買毒品數量、交易地點，伊向丙○○買過
    2至3次甲基安非他命；丙○○有說毒品來源是跟甲○○拿的
    及其係與乙○○合夥販賣毒品等語（見警卷第34至36頁）。
    證人唐傑於偵查中證稱：伊向丙○○拿過4或5次甲基安非他
    命，每包1,000 元，伊係以公共電話撥打電話給丙○○，由
    丙○○本人接電話後，再由乙○○至伊位在屏東市○○街9
    之42號住處交易等語明確（見偵卷第71至73頁）。
  (三)觀之被告乙○○及證人李國勝、白力維、甘育傑、鄭慈麒、
    唐傑等人之證述，就其等均係先撥打被告丙○○持用之門號
    0000000000號行動電話聯絡後，由證人李國勝等人至「青梅
    竹馬」大樓樓下或由被告乙○○持毒品至證人白力維、鄭慈
    麒、唐傑住處交易等情節，互核大致相符，並無齟齬之處；
    且參酌證人白力維、鄭慈麒、甘育傑、李國勝等人均因施用
    海洛因、甲基安非他命等行為，分別經法院裁定送強制戒治
    及論罪科刑，此有臺灣屏東地方法院檢察署全國刑案資料查
    註紀錄表在卷可憑（見偵卷第111 至131 頁），足認證人白
    力維等人確有施用毒品之情無訛。再被告丙○○於93年9 月
    間至12月間，確係持用門號0000000000號行動電話之情，並
    經證人即被告丙○○前女友洪斐瑤於本院審理時證稱：我有
    用我自己的名字申請0000000000號行動電話給丙○○使用等
    語（見本院卷第139頁 ），此外，復有門號0000000000號行
    動電話通聯紀錄1件在卷可稽（見偵卷第71至100頁），堪信
    被告乙○○及證人白力維、鄭慈麒、甘育傑、李國勝、唐傑
    之前開供述，均與事實相符，堪以採信。被告乙○○、丙○○確有販賣毒品海洛因、甲基安非他命之事實，洵堪認定。
  (四)證人白力維、鄭慈麒、甘育傑、唐傑雖於原審審理時翻異前
    詞，均改證稱：伊等未向丙○○、乙○○購買毒品云云。然
    查：
  1.證人白力維、鄭慈麒、甘育傑、唐傑等人確係向被告丙○○
    、乙○○購買海洛因、甲基安非他命之情，已據其等於警、
    偵訊供述甚詳，業如前述。而依其等之警、偵訊筆錄觀之，
    均係採一問一答方式，證述內容亦係由證人白力維等人主動
    供出，且就購買時間、數量、種類、金額及交易地點、方式
    尚稱明確，而證人白力維、鄭慈麒、唐傑於原審審理時僅泛
    稱不記得在警、偵訊時之證述內容，均未供陳警方及檢察官
    有何不法取供之情事，顯見其等於警、偵訊時之證述應係出
    於自由意志所為，該等筆錄之憑信性甚高。況參以證人白力
    維於偵查中曾證稱：伊都是向丙○○表示要買1,000 元，但
    因伊都是用賒欠的，因此，被告丙○○、乙○○都只拿 500
    元的量給伊等語（見偵卷第142頁 ），核與被告乙○○於原
    審訊問時供稱：白力維跟丙○○拿毒品，都會嫌丙○○拿的
    比實際價格少的毒品給伊等語相符（見原審卷第51頁反面）
    ，依此，倘證人白力維等人未曾向被告丙○○、乙○○購買
    毒品，何以其等在警、偵訊主動供出買受毒品之內容，竟會
    與被告乙○○於警詢中之自白一致，堪信其等於警、偵之證
    述，應與事實相符，堪以採信。
  2.證人甘育傑於原審審理時雖改證稱：伊係因檢察官誘導訊問
    始會供稱向被告丙○○、乙○○購買毒品云云。然證人甘育
    傑業於警詢時證稱：伊要購買毒品甲基安非他命時，會先用
    公共電話撥打丙○○行動電話，丙○○會叫伊到「青梅竹馬
    」大樓交易，或由乙○○拿毒品給伊等語（見警卷第45頁）
    ，核與被告乙○○於警詢供稱：甘育傑都用公共電話撥打丙○○持用之門號0000000000號行動電話，然後至「青梅竹馬
    」大樓樓下由丙○○或伊與甘育傑完成毒品交易等語相符（
    見警卷第11頁）。而參酌證人甘育傑分別係被告丙○○之學
    弟及被告乙○○之表妹夫，其與被告丙○○、乙○○關係匪
    淺，且與被告丙○○、乙○○亦無恩怨（見警卷第45頁、偵
    卷第42、43頁），自無設詞誣陷被告丙○○、乙○○之理。
    況依證人甘育傑之偵訊筆錄觀之，證人甘育傑於檢察官告知
    被告乙○○否認販毒後，猶證述伊係向被告丙○○、乙○○
    購買毒品等語（見偵卷第43頁），益認證人甘育傑於警、偵
    訊之證述，並非出自檢察官之誘導訊問下所為。證人甘育傑
    於原審翻異前詞，改稱：係檢察官誘導始為被告2人販賣毒
    品之證述云云，顯係迴護被告丙○○、乙○○之詞，不足採
    信。
  3.證人鄭慈麒於原審審理時先證稱：伊係撥打電話給丙○○，
    說有1 支手機要跟他換東西，在電話中並未談及要換什麼東
    西，時間約於93年8 月至10月間，係向乙○○拿毒品，用手
    機換甲基安非他命，有印象的只有這1 次云云（見原審卷第
    123 至124 頁）；旋又證稱：伊因身上沒有錢，就拿手機給
    丙○○，伊是打電話叫丙○○過去伊家的，伊知道丙○○、
    乙○○可以拿到毒品，伊有拿500 元給乙○○，但沒有拿到
    毒品云云（見原審卷第126 至127 頁）。依此，證人鄭慈麒
    既僅向被告丙○○、乙○○拿取甲基安非他命1 次，則其豈
    有同時以手機、現金換取甲基安非命之可能。再者，證人鄭
    慈麒係購買毒品者，本應支付價金予出賣者，倘其缺錢購買
    毒品，而欲以物品兌換，衡情，應會採取低姿態前去「青梅
    竹馬」大樓向被告丙○○哀求應允，豈會違反常情，由被告
    丙○○持毒品前往其住處交換。況其等於電話中並未談及欲
    購買者係何種毒品、手機價值為何，則被告丙○○如何指示
    被告乙○○攜帶合於證人鄭慈麒所需之毒品種類及數量前往
    交付。是以，證人鄭慈麒於原審審理時之上開證述，顯與事
    證及一般常情有違，自難採為有利於被告丙○○、乙○○之
    認定。
  4.從而，證人白力維等人於警、偵訊之證詞，應與事實相符，
    洵足憑信，其等於原審審理時之證述，顯係迴護被告丙○○
    、乙○○之詞，不可遽採。
  (五)至被告丙○○、乙○○固否認販賣毒品犯行，並以前揭情詞
    置辯。惟查，被告丙○○、乙○○確有販賣海洛因、甲基安
    非他命之情，已據被告乙○○、證人白力維、鄭慈麒、甘育
    傑、李國勝、唐傑證述明確，已如前述。且被告丙○○、乙○○本身雖有施用海洛因、甲基安非他命之習性，而有與證
    人白力維等人合資購買毒品解癮之動機，然施用毒品之人因
    個人吸食頻率，藥癮發作時間各有不同，自無強忍藥癮至彼
    此均有施用毒品需要時，始合資購買毒品朋分施用之情。況
    依被告丙○○、乙○○與證人白力維等人交易毒品次數觀之
    ，被告丙○○、乙○○實不可能於多位證人每次來電需求毒
    品之際，同時亦基於自己施用之需要，而與其等出資合購毒
    品。因此，應認本件被告丙○○、乙○○係另向上手調取毒
    品，再轉賣予證人白力維等人無訛。另被告乙○○僅從事過
    房屋仲介1 個月，其家庭經濟狀況勉持，業據其於警詢、原
    審審理時供述甚明（見警卷第6 頁、原審卷第230 頁反面）
    ，而其本身亦係施用毒品之人，是依其經濟能力，欲取得毒
    品供其本身解癮，已非易事，豈有餘力無償提供毒品予證人
    白力維等人施用。是被告丙○○、乙○○上開所辯，顯係臨
    訟卸責之詞，均不足採信。
  (六)再本件固未查扣第一級毒品海洛因、第二級毒品甲基安非他
    命，然證人鄭慈麒於原審審理時證稱：向被告丙○○、乙○○拿回來的毒品，與向別人拿的毒品是一樣的，因伊長期施
    用毒品，毒品反應有無相同，伊感覺得出來等語（見原審卷
    第125 頁反面）；證人甘育傑於原審審理時證稱：依以前施
    用毒品的樣子及反應，就可知道拿回來的毒品是真或假等語
    （見本院卷第130 頁）；再參酌證人白力維、鄭慈麒、甘育
    傑、李國勝、唐傑等人，均曾因施用毒品行為，經法院裁定
    送觀察、勒戒、強制戒治或論罪科刑確定等情，已如前述。
    是以，證人白力維等人既具施用毒品之經驗，對所購買之毒
    品之種類、純度、真偽自有判斷能力。職是，本案雖無毒品
    扣案送鑑，惟證人白力維等人於向被告丙○○、乙○○購買
    毒品施用後，既仍陸續向被告丙○○、乙○○購買毒品施用
    ，顯見被告丙○○、乙○○所販賣予證人白力維等人之毒品
    ，確係第一級毒品海洛因、第二級毒品甲基安非他命無訛，
    否則，證人白力維等人豈願一再花費金錢向被告丙○○、乙○○購買。依此，本案自難僅因未扣得海洛因、甲基安非他
    命，即逕予否定被告丙○○、乙○○確有販賣海洛因、甲基
    安非他命之事實。
  (七)又依證人鄭慈騏於警詢中證稱：「... 第1 次是我自己到屏
    東市○○路青梅竹馬大樓停車場出口處旁的巷口，與丙○○
    本人親自交易500元的海洛因；第2 次由丙○○、乙○○開1
    台白色小客車到我位於屏東市○○路456巷99弄14號住處交
    易500元的海洛因及500元的（甲基）安非他命；第3 次是我
    自己到乙○○位於屏東市○○路住處，與乙○○當面交易50
    0元的（甲基）安非他命」等語（見警卷第50頁 ）。與其於
    偵查中所述：「我打電話給乙○○，第1次他拿（ 甲基）安
    非他命到我屏東市○○路456巷99弄14號家中，另1次我到屏
    東市○○路上的青梅竹馬大樓向他拿海洛因及（甲基）安非
    他命」、「（問：你說只有拿2次，為何警詢中說拿3次？）
    另外1次我忘記了」等語（見偵卷第33至34頁 ）不符。本院
    審酌案發時日距今事隔已久，證人鄭慈騏警詢中所述距離案
    發日較近，記憶自較深刻，客觀上較具有可信性，因認以其
    警詢所述之毒品交易次數較為可採。另證人甘育傑於警詢中
    證稱：「我要購買海洛因及（甲基）安非他命時，都先以公
    用電話打給丙○○，丙○○有時會叫我直接上去青梅竹馬大
    樓11樓之3 租屋拿毒品，有時會叫乙○○拿下來給我，我跟
    丙○○、乙○○買過3、4次毒品」等語（見警卷第45頁）；
    於偵查中證稱：「（問：跟丙○○拿了幾次的（甲基）安非
    他命？）次數、時間、地點都跟拿海洛因一樣，地點都是在
    青梅竹馬，因為我不想上去大樓，所以丙○○會叫乙○○拿
    下來」等語（見偵卷第43至44頁）。證人丁○○於本院審理
    中證稱：被告丙○○有同時販賣二種毒品給同一人語（見本
    院卷第139至140頁）。綜合上開證人鄭慈騏、甘育傑及丁○○之證詞，足認被告丙○○、乙○○於附表編號2、3所示時
    間、地點，同時販賣第一級毒品海洛因、第二級毒品甲基安
    非他命予鄭慈騏、甘育傑無訛。
  (八)再證人鄭慈騏前於警詢中證稱：向被告2 人購買毒品海洛因
    、（甲基）安非他命之價錢均為500元等語（ 見警卷第50頁
    ）；於偵查中證稱：海洛因部分拿500元，（ 甲基）安非他
    命部分拿1千元等語（見偵卷第33頁 ）。對於所購買海洛因
    及甲基安非他命之價錢前後所述不一，本院審酌案發時日距
    今事隔已久，而證人鄭慈騏警詢中所述因距離案發日較近，
    記憶自較深刻，客觀上較具有可信性，並本於「罪證有疑，
    利於被告」之基本法理，本院認定被告2人於附表編號2所示
    之時間、地點，販賣毒品海洛因及甲基安非他命予證人鄭慈
    騏之價錢，每次每包均為500 元。另證人甘育傑前於警詢中
    證稱：向被告2人購買毒品海洛因、（甲基）安非他命都是1
    小包500元或1千元的價格等語（見警卷第45頁）；於偵查中
    證稱：海洛因及（甲基）安非他命都是拿500元或1千元等語
    （見偵卷第43頁）。對於所購買海洛因及甲基安非他命之價
    錢究係500元或1千元亦不確定，本院基於「罪證有疑，利於
    被告」之基本法理，爰認定被告2人於附表編號3所示之時間
    、地點，販賣毒品海洛因及甲基安非他命予證人甘育傑之價
    錢，每次每包均為500元。
  (九)按毒品危害防制條例所規定之販賣毒品罪，雖未明示「營利
    之意圖」為其犯罪構成要件，然「販賣」一語，在文義解釋
    上當然已寓含有買賤賣貴，而從中取利之意思存在。且從商
    業交易原理與一般社會觀念而言，販賣行為在通常情形下，
    仍係以牟取利益為其活動之主要誘因與目的。又政府為杜絕
    毒品氾濫，毒害人民甚深，再三宣導民眾遠離毒品、媒體報
    導既深且廣，對於禁絕毒品之政策，應為大眾所熟悉。再政
    府對於查緝施用、轉讓及販賣毒品無不嚴格執行，且販賣毒
    品罪係重罪，若無利可圖，衡情一般持有毒品者，當不致輕
    易將持有之毒品交付他人。況販賣毒品乃違法行為，非可公
    然為之，且有其獨特之販售路線及管道，亦無公定之價格，
    復可任意增減其分裝之數量，而每次買賣之價量，亦可能隨
    時依市場貨源之供需情形、交易雙方之關係深淺、資力、對
    行情之認知、查緝是否嚴緊，及購買者被查獲時供述購買對
    象之可能性風險評估等諸般事由，而異其標準，非可一概而
    論，是販賣之利得，誠非固定，而縱使販賣之人從價差或量
    差中牟利方式雖異，其意圖營利之非法販賣行為仍屬同一。
    故本件雖無法詳細計算被告丙○○、乙○○於附表編號1至5
    所示販賣海洛因、甲基安非他命之利得，然倘被告丙○○、
    乙○○無利可圖，當不可能甘冒被供出來源或被檢警查緝法
    辦之風險，而平價或低價販賣海洛因、甲基安非他命予證人
    白力維等人之理。況被告乙○○於警詢時亦供稱有將購入之
    海洛因、甲基安非他命分裝，海洛因更加入葡萄糖混合等語
    甚明（見警卷第10頁）。因此，被告丙○○、乙○○顯有藉
    此販賣海洛因、甲基安非他命予證人白力維等人以牟利之意
    圖，應堪認定。
  (十)綜上所述，本件事證已臻明確，被告丙○○、乙○○上開所
    辯均係事後卸責之飾詞，不足採信，渠等2 人共同連續販賣
    第一級毒品海洛因、第二級毒品甲基安非他命之犯行洵堪認
    定，應依法論科。
二、新舊法之比較適用：
    被告丙○○、乙○○行為後，刑法業於94年2 月2 日修正公
    布部分條文，並於95年7 月1 日施行。依修正後刑法第2 條
    第1 項規定「行為後法律有變更者，適用行為時之法律。但
    行為後之法律有利於行為人者，適用最有利於行為人之法律
    」，此條規定與刑法第1 條罪刑法定主義契合，係規範行為
    後法律變更所生新舊法律比較適用之準據，是刑法第2 條本
    身雖經修正，尚無比較新舊法之問題，應一律適用裁判時之
    現行刑法第2 條，以決定適用之刑罰法律，先予敘明。又本
    次修正涵蓋之範圍甚廣，故比較新舊法時，應就罪刑有關之
    共犯、牽連犯、連續犯、有無累犯加重、自首減輕暨其他法
    定加減原因與加減例等一切情形，綜其全部罪刑之結果而為
    比較，有最高法院95年5 月23日95年度第8 次刑庭會議決議
    可資參照。茲就本案有關之新舊法比較部分，臚列如下：
  (一)被告2人行為後，刑法第33條第5款關於罰金刑之規定業經修
    正，修正前刑法第33條第5款規定：「罰金：1元（銀元）以
    上」，並依現行法規所定貨幣單位折算新臺幣條例規定，以
    銀元1元折算新臺幣3 元，修正後刑法第33條第5款則規定：
    「罰金：新臺幣1000元以上，以百元計算之」，惟修正後刑
    法第33條第5 款所定罰金刑最低數額，較之修正前提高，自
    以修正前刑法第33條第5款規定較有利於被告2人。
  (二)關於共同正犯部分，修正前刑法第28條規定：「二人以上共
    同實施犯罪之行為者，皆為正犯」，修正後則規定為「二人
    以上共同實行犯罪之行為者，皆為正犯」，依修法意旨乃為
    強調個人責任，及犯罪係處罰行為，而非處罰行為人之思想
    或惡性，即重視客觀之犯罪行為，故有修正共同正犯之參與
    類型，確定在「實行」概念下之共同參與行為，始成立共同
    正犯，以別於舊法時代將「實施」二字涵蓋陰謀、預備、著
    手、實行之概念在內。經比較新舊法結果，修正後刑法對於
    共同正犯之規定較為限縮，自以適用修正後刑法對於被告2
    人較為有利。
  (三)修正後刑法第56條連續犯之規定業經刪除，此雖非犯罪構成
    要件之變更，惟顯已影響行為人刑罰之法律效果，自屬法律
    變更。就被告2 人多次販賣第一級毒品之犯行，依修正前刑
    法應認係連續犯，依修正後刑法則為數行為，應分論併罰，
    經比較新舊法結果，修正後之刑法非較有利於被告，依修正
    後刑法第2條第1項前段之規定，應適用被告行為時之法律，
    即修正前刑法第56條之規定論以連續犯（最高法院95年5月
    23日95年第8次刑事庭會議決議參照）。
  (四)被告2 人行為後，94年1 月7 日修正公布之刑法，自95年7
    月1日 施行，刑法第55條關於想像競合犯之規定，增訂「但
    不得科以較輕罪名所定最輕本刑以下之刑」之但書規定，惟
    此僅係科刑之限制，為法理之明文化，非屬法律之變更，即
    無法律修正比較適用之問題（最高法院95年5 月23日95年第
    8 次刑事庭會議決議參照）。
  (五)被告2 人所犯毒品危害防制條例第4 條第1 項之販賣第一級
    毒品既遂罪，法定本刑為死刑或無期徒刑減輕部分，修正前
    刑法第64條第2 項規定「死刑減輕者，為無期徒刑，或15年
    以下12年以上有期徒刑」，第65條第2 項規定「無期徒刑減
    輕者，為7 年以上有期徒刑」，修正後刑法第64條第2 項規
    定「死刑減輕者，為無期徒刑」，第65條第2 項規定「無期
    徒刑減輕者，為20年以下15年以上有期徒刑」，經比較新舊
    法結果，以舊法較有利被告2 人，依刑法第2 條第1 項前段
    之規定，自應適用較有利於被告2 人之行為時法律，即修正
    前刑法第64條第2 項、第65條第2 項規定減輕之（最高法院
    95年5 月23日第8 次刑事庭會議決議六(五)參照）。
  (六)修正前刑法第59條原規定「犯罪之情狀顯可憫恕者，得酌量
    減輕其刑」，修正後則改為「犯罪之情狀顯可憫恕，認科以
    最低度刑仍嫌過重者，得酌量減輕其刑」。惟依該條修正理
    由，乃謂依實務見解，本條係關於裁判上減輕之規定，必於
    審酌一切之犯罪情狀，在客觀上顯然足以引起一般同情，認
    為縱予宣告法定最低刑度猶嫌過重者，始有其適用，故乃增
    列文字將此適用條件予以明文化。由是可知，修正前後有關
    本條酌減之規定對行為人並無有利或不利之差異，當無比較
    新舊法之問題。
  (七)按被告犯罪後法律有變更，而比較行為時及裁判時之法律時
    ，應就與罪刑有關之共犯、未遂犯、結合犯以及累犯加重、
    自首減輕、暨其他法定加減原因與加減例等一切情形，比較
    其全部之結果，而為整體之適用，不能割裂而分別適用新舊
    法有利之條文（最高法院95年度台上字第3735號判決意旨參
    照）。綜合上述各條文修正前、後之比較，以被告2 人行為
    時即95年7 月1 日修正施行前之刑法，較有利於被告2 人，
    自應依修正後刑法第2 條第1 項前段規定，適用修正前刑法
    之相關規定予以論處。
三、按海洛因、甲基安非他命為毒品危害防制條例第2條第2項第
    1款、第2款所規定之第一、二級毒品，不得非法販賣、持有
    。核被告丙○○、乙○○所為，均係犯毒品危害防制條例第
    4條第1項、第2 項之販賣第一、二級毒品罪。被告2 人持有
    第一、二級毒品海洛因、甲基安非他命進而販賣，持有第一
    、二級毒品之低度行為，均為販賣之高度行為所吸收，不另
    論罪。又被告2 人就本案販賣毒品之犯行，互有犯意聯絡及
    行為分擔，均為共同正犯。被告2人於附表編號1、2、3販賣
    第一級毒品海洛因之犯行及於附表編號2、3、4、5販賣第二
    級毒品甲基安非他命之犯行，時間緊接，手法相同，所犯為
    構成要件相同之罪，顯各係基於概括之犯意反覆為之，爰依
    修正前刑法第56條連續犯之規定，論以一罪，並加重其刑（
    法定刑為死刑、無期徒刑部分不得加重 ）。被告2人於附表
    編號2、3所示時間、地點，同時販賣第一級毒品海洛因、第
    二級毒品甲基安非他命予鄭慈騏、甘育傑，係以一個販賣行
    為，同時觸犯毒品危害防制條例第4條第1項之販賣第一級毒
    品罪、第4條第2項之販賣第二級毒品罪，為想像競合犯，爰
    依刑法第55條前段規定，從一重之毒品危害防制條例第4 條
    第1項之販賣第一級毒品罪處斷。被告丙○○、乙○○2人所
    犯上開販賣第一級毒品既遂罪之法定本刑為死刑或無期徒刑
    之罪，被告2 人因一時貪念、失慮致罹重典，渠等共同販賣
    毒品之對象係為特定之人，即白力維、鄭慈麒、甘育傑、李
    國勝、唐傑等5人，渠等5人購入後亦僅供己施用，未轉售他
    人，造成更大之危害，且被告2 人販毒實際利得僅1萬1千元
    ，獲利有限，足見渠等非販賣毒品之大、中盤商，倘逕予宣
    告法定最低度之無期徒刑，猶嫌過重，是渠等犯罪之情狀尚
    堪憫恕，依社會一般觀念在客觀上足以引起一般同情，爰就
    渠等所犯上開販賣第一級毒品既遂罪，均依刑法第59條之規
    定，酌予減輕其刑。被告2 人有上開加重及減輕之法定事由
    ，爰依法先加重後減輕之。
四、原審據以論處被告丙○○、乙○○罪刑，固非無見。惟查：
    (一)被告2人於附表編號2、3所示時間、地點，同時販賣第一
    級毒品海洛因、第二級毒品甲基安非他命予鄭慈騏、甘育傑
    ，係以一個販賣行為，同時觸犯毒品危害防制條例第4條第1
    項之販賣第一級毒品罪、第4條第2項之販賣第二級毒品罪，
    為想像競合犯，應依刑法第55條前段規定，從一重之毒品危
    害防制條例第4條第1項之販賣第一級毒品罪處斷，已如上述
    。乃原判決認定被告2 人所犯毒品危害防制條例第4條第1項
    、第2項之販賣第一、二 級毒品罪，應予分別論罪，合併處
    罰，尚有未洽。(二)被告2人於附表編號2所示之時間、地點，
    第1次以每包海洛因500元之價格，販賣海洛因1 包予鄭慈騏
    ；第2次以每包海洛因、甲基安非他命各500元之價格，同時
    販賣海洛因及甲基安非他命各1包予鄭慈騏；第3次則以每包
    甲基安非他命500元之價格，販賣甲基安非他命1包予鄭慈騏
    ，計得款2,000元等情，業如上述。乃原判決認被告2人於附
    表編號2、5所示之時間、地點，以每包海洛因500 元之價格
    ，販賣海洛因1包予鄭慈騏，另以每次每包甲基安非他命1千
    元之價格，販賣甲基安非他命予鄭慈騏2次，計得款2,500元
    ，亦有未合。(三)修正前刑法第28條原規定：「二人以上共同
    實『施』犯罪之行為者，皆為正犯」，修正後則改為「二人
    以上共同實『行』犯罪之行為者，皆為正犯」。原「實施」
    之概念，包含陰謀、預備、著手及實行等階段之行為，修正
    後僅共同實行犯罪行為始成立共同正犯，是新法共同正犯之
    範圍已有所限縮，排除陰謀犯、預備犯之共同正犯，自有比
    較新舊法之問題（ 最高法院96年度台上字第934號、第3773
    號判決意旨參照），且經比較新舊法結果，修正後刑法對於
    共同正犯之規定較為限縮，自以適用修正後刑法對於被告2
    人較為有利。原判決謂「被告2 人不論依新舊法規定，均構
    成共同正犯，比較新舊法結果，修正後之規定，對被告2 人
    並無較有利之情形，自應依被告2 人行為時即修正前之規定
    處斷」云云，所持見解，亦有可議。(四)按毒品危害防制條例
    第19條第1項固規定「 犯第4條至第9條、第12條、第13條或
    第14條第1項、第2項之罪者，其供犯罪所用或因犯罪所得之
    財物，均沒收之，如全部或一部不能沒收時，追徵其價額或
    以其財產抵償之」。但共同正犯之犯罪所得為現款時，因係
    合併計算，且於全部或一部不能沒收時，以其財產抵償之，
    為避免執行時發生重複沒收、抵償之情形，故各共同正犯之
    間係採連帶沒收主義，於裁判時僅諭知連帶沒收，不得就全
    體共同正犯之總所得，對各該共同正犯分別重複諭知沒收（
    最高法院95年度台上6051號、第6482號判決意旨參照）。原
    判決就被告丙○○、乙○○共同販賣毒品所得現款，僅於主
    文中諭知沒收，然未諭知應由被告2 人連帶沒收，亦有未當
    。被告2 人上訴意旨均否認販賣毒品，雖均不足取，然原判
    決既有上開可議之處，即屬無可維持，自應由本院將原判決
    撤銷改判。
五、審酌被告丙○○、乙○○正值青壯，不思以勞力謀生，竟為
    獲取非法利益，明知第一、二級毒品海洛因、甲基安非他命
    對施用者之健康危害甚鉅，猶販售圖利，破壞社會治安，戕
    害他人身心健康，所為誠屬非是，惟渠等販毒所得僅1萬1千
    元，實際獲利有限，及本案之主導者係被告丙○○，被告乙○○係依被告丙○○之指示將毒品送交予買主，僅居於從屬
    地位，暨渠等犯後雖否認犯行，惟態度尚稱良好等一切情狀
    ，爰分別量處被告丙○○有期徒刑12年，被告乙○○有期徒
    刑11年，以示懲儆。按刑法沒收之物，雖指原物，但金錢為
    代替物，重在兌換價值，而不在原物，自難拘泥於沒收原物
    之理論，認沒收販賣毒品所得之金錢，以當場查獲扣押者為
    限，且毒品危害防制條例第19條第1項係刑法第38條第1項第
    3款、第3項但書之特別規定，政府為肅清毒品，貫徹禁政，
    既設專條，採義務沒收主義，揆諸立法主意旨，當不致有此
    限制，故販賣毒品所得之金錢，苟能認定其係販賣毒品所得
    之款（例如販毒所得之款，業經消費寄託或消費借貸與他人
    ，則應認該販毒所得之款仍屬存在），不以當場查獲扣押者
    為限，此有最高法院66年度第8 次刑事庭會議決議可資參照
    。是依前開決議意旨，販賣毒品所得之金錢，無論已否扣案
    ，如仍屬存在，即應依法沒收。本件被告2 人販賣毒品總計
    得款1萬1千元雖未扣案，然無證據證明已不存在，爰仍依毒
    品危害防制條例第19條第1項規定，諭知由被告2人連帶沒收
    ，如全部或一部不能沒收時，以渠等財產抵償之。至被告丙○○使用之0000000000號行動電話，雖係供被告2 人販賣毒
    品所用之物，然該行動電話（含SIM卡 ）係證人洪斐瑤所有
    ，非屬被告2人所有乙節，有行動電話申請人查詢資料表1紙
    在卷可稽（見本院卷第41頁），職是，被告丙○○使用之00
    00000000號行動電話（含SIM卡），爰不予宣告沒收。
據上論結，應依刑事訴訟法第369 條第1項前段、第364 條、第
299 條第1 項前段，毒品危害防制條例第4 條第1 項、第2 項、
第19條第1 項，刑法第2 條第1 項、第11條、第55條前段、第59
條，修正前刑法第28條、第56條，判決如主文。
本案經檢察官林應華到庭執行職務。
中    華    民    國    97    年    6     月    6     日
                  刑事第七庭    審判長法  官 莊飛宗
                                      法  官 李嘉興
                                      法  官 孫啟強
以上正本證明與原本無異。
如不服本判決應於收受本判決後10日內向本院提出上訴書狀，其
未敘述上訴理由者，並得於提起上訴後10日內向本院補提理由書
狀（均須按他造當事人之人數附繕本）「切勿逕送上級法院」。
中    華    民    國    97    年    6     月    6     日
                                      書記官 黃富美
附錄本判決論罪科刑法條：
毒品危害防制條例第4 條：
製造、運輸、販賣第一級毒品者，處死刑或無期徒刑；處無期徒
刑者，得併科新台幣1千萬元以下罰金。
製造、運輸、販賣第二級毒品者，處無期徒刑或7 年以上有期徒
刑，得併科新台幣7 百萬元以下罰金。
製造、運輸、販賣第三級毒品者，處5 年以上有期徒刑，得併科
新台幣5 百萬元以下罰金。
製造、運輸、販賣第四級毒品者，處3年以上10年以下有期徒刑
，得併科新台幣3百萬元以下罰金。
製造、運輸、販賣專供製造或施用毒品之器具者，處1年以上7年
以下有期徒刑，得併科新台幣1百萬元以下罰金。
前5項之未遂犯罰之。
附表：
┌─┬────┬─────┬───────┬──────┐
│編│犯罪時間│ 交易地點 │   犯罪行為   │販賣毒品所得│
│號│        │          │              │            │
├─┼────┼─────┼───────┼──────┤
│1 │93年9 月│屏東市自由│以每包海洛因新│2,000 元（惟│
│  │至10月間│路732 之4 │臺幣（下同）50│並無積極證據│
│  │        │號青梅竹馬│0 元之價格，每│證明白力維業│
│  │        │大樓樓下（│次販賣1 包予白│已交付購毒款│
│  │        │即在自由路│力維，連續4次 │項予被告）  │
│  │        │上）或屏東│。            │            │
│  │        │市○○路58│              │            │
│  │        │之76號白力│              │            │
│  │        │維住處    │              │            │
├─┼────┼─────┼───────┼──────┤
│2 │93年9 月│屏東市自│第1 次以每包│   2,000元  │
│  │至10月間│由路732 之│海洛因500 元之│            │
│  │        │4號 青梅竹│價格，販賣海洛│            │
│  │        │馬大樓樓下│因1 包予鄭慈麒│            │
│  │        │（自由路上│。            │            │
│  │        │）        │第2 次以每包│            │
│  │        │屏東市廣│海洛因、甲基安│            │
│  │        │東路456 巷│非他命各500 元│            │
│  │        │99弄14號鄭│之價格，同時販│            │
│  │        │慈騏住處  │賣海洛因及甲基│            │
│  │        │屏東市大│安非他命各1 包│            │
│  │        │連路40巷6 │予鄭慈麒。    │            │
│  │        │之1 號林俊│第3 次以每包│            │
│  │        │賢住處    │甲基安非他命50│            │
│  │        │          │0 元之價格，販│            │
│  │        │          │賣甲基安非他命│            │
│  │        │          │1 包予鄭慈麒。│            │
├─┼────┼─────┼───────┼──────┤
│3 │93年10月│屏東市自由│以每包海洛因、│   3,000元  │
│  │間      │路732 之4 │甲基安非他命  │            │
│  │        │號青梅竹馬│各500 元之價格│            │
│  │        │大樓樓下（│，同時販賣海洛│            │
│  │        │自由路上）│因及甲基安非他│            │
│  │        │          │命各1 包予甘育│            │
│  │        │          │傑，連續3 次。│            │
├─┼────┼─────┼───────┼──────┤
│4 │93年9 月│屏東市自由│以每包甲基安非│   2,000元  │
│  │至10月間│路732 之4 │他命1,000 元之│            │
│  │        │號青梅竹馬│價格，每次販賣│            │
│  │        │大樓樓下（│1 包予李國勝，│            │
│  │        │自由路上）│連續2次。     │            │
├─┼────┼─────┼───────┼──────┤
│5 │93年10月│唐傑位在屏│以每包甲基安非│   4,000元  │
│  │至12月之│東市○○街│他命1,000 元之│            │
│  │間      │9 之42號住│價格，每次販賣│            │
│  │        │處        │1 包予唐傑，連│            │
│  │        │          │續4 次。      │            │
└─┴────┴─────┴───────┴──────┘


司法院資訊處製作；財團法人民間司法改革基金會備份。
